臺灣高雄地方法院刑事判決　　　　　　　96年度易字第2614號
公　訴　人　臺灣高雄地方法院檢察署檢察官
被　　　告　乙○○
上列被告因違反商標法案件，經檢察官聲請簡易判決處刑（96年
度偵字第14892 號），本院認不應以簡易判決處刑，改依簡式審
判程序判決如下：
    主  文
乙○○明知為未得商標權人同意，於同一商品，使用相同之註冊
商標之商品而意圖販賣而陳列，處拘役貳拾日，減為拘役拾日，
如易科罰金，以新臺幣壹仟元折算壹日。
扣案之仿冒「LV」商標之零錢包壹個沒收。
    事  實
一、乙○○明知「LV」商標名稱圖樣，業經法商路易威登馬爾悌
    耶公司（下稱路易威登公司）向經濟部中央標準局（現改名
    為經濟部智慧財產局）申請註冊登記，經核准取得指定使用
    於皮夾、小錢包、零錢及鑰匙包等商品之商標專用權，現仍
    於商標專用期間內，非經上開商標權人之授權或同意，不得
    於同一商品使用相同之註冊商標名稱圖樣而意圖販賣而陳列
    。竟於民國86年年中某日，在高雄市新崛江商場，向姓名年
    籍均不詳之成年人，以新臺幣（下同）1,500 元之價格，購
    入未得上開商標權人同意，於同一商品使用相同於上開註冊
    商標名稱圖樣之零錢包1 件自用待無意使用該零錢包後，遂
    自96年2 月間起，基於意圖販賣之犯意，未得上開商標專用
    權人之同意在其位於高雄縣大寮鄉○○村○○街30號住處，
    利用電腦網路設備連線至露天拍賣網站（起訴書誤載為雅虎
    奇摩拍賣網站），以其申請之「yuyu12 11g」帳號，刊登陳
    列拍賣前開仿冒商標零錢包照片及廣告，以700 元之價格起
    標，供不特定人上網標購上開仿冒商標之零錢包，並欲以其
    中國信託商業銀行北鳳山分行帳號第000000000000號帳戶，
    供收取得標匯款之用，如收得匯款，再以宅配方式寄送上開
    仿冒零錢包予得標客戶。嗣於96年3 月6 日為警上網發現發
    現，乃佯裝客人以700 元代價下標買下，待取得無買賣合意
    之仿冒「LV」商標之零錢包1 個後，旋於96年3 月23日10
    時56分許，持本院核發之搜索票前往上址搜索而查獲。
二、案經內政部警察局保安警察第二總隊第一大隊第三中隊報請
    臺灣高雄地方法院檢察署檢察官聲請簡易判決處刑，本院認
    不應以簡易判決處刑，乃改依簡式審判程序。
    理  由
一、上開事實，業據被告乙○○坦承不諱而扣案零錢包上之「LV
    」商標圖樣，係仿冒路易威登公司申請登記註冊之商標圖樣
    之事實，業經證人即該公司所委任鑑定商標圖樣之許佩玲於
    警詢中指述綦詳，並有鑑定能力證明書及路易威登「LV」產
    品意見書各1 只附卷可稽。此外，復有經濟部智慧財產局商
    標資料檢索服務影本、委任狀影本（含中文譯本）、露天拍
    賣網站網路拍賣網頁列印資料、中國信託商業銀行北鳳山分
    行帳號第0000 00000000 號帳戶存摺影本各1 份及現場照片
    8 張等在卷可按，暨上開仿冒「LV」商標之零錢包扣案可佐
    。是被告之任意性自白顯與事實相符，本案事證明確，被告
    犯行堪以認定，應予依法論科。
二、被告所欲販賣之物品，係屬商標法第81條第1 款所指之未得
    商標權人同意，於同一商品，使用相同之註冊商標之商品。
    且因警員係佯裝客人上網標得該仿冒商品，在無買賣真意之
    下，尚難認被告已販出該仿冒零錢包，是被告原購買該零錢
    包自用，嗣起意販賣並將該商品照片陳列在網路上，在未販
    出之際，即被警察查獲，核被告所為，係犯商標法第82條之
    意圖販賣而陳列仿冒商標商品罪。依處刑書記載之犯罪事實
    ，是任警員係以無買賣之意思買入該仿冒商品，然處刑書論
    罪法條卻記載販賣，顯係贅載，此部分業經公訴檢察官當庭
    更正僅論以意圖販賣而陳列，附此敘明。按繼續犯係以一個
    行為持續的侵害一個法益，實現同一犯罪構成要件，其不法
    之狀態，在持續狀態中而言，商標法第82條所稱「陳列」之
    行為，本身具延續性，係繼續犯之一種，故對同一仿冒商品
    之陳列，無論行為時期之延長如何，應認為係行為之繼續。
    本件被告自96年2 月起在網路上陳列上開仿冒「LV」商標之
    零錢包之行為，具延續性，應論以繼續犯。爰審酌商標具有
    辨識商品來源之功用，企業者通常經過相當時間並投入大量
    資金於商品之行銷及品質之改良，始得使該商標具有代表一
    定品質之效，被告竟為貪圖小利，意圖販賣而陳列品質低劣
    之仿冒品，對商標權人之權益侵害非小，並有害國家之國際
    形象，惟念及被告犯後尚能坦承犯行，且販賣之仿冒商品數
    量僅1 ，獲利非鉅，並無前科、素行尚稱良好，以販賣仿冒
    商標商品之方式賺取錢財，顯欠缺保護智慧財產權之觀念，
    並影響商標權人之商譽及正常收益，販賣仿冒商標商品之犯
    罪動機、目的無非貪圖小利等一切情狀，量處如主文所示之
    刑。又本案被告犯罪時間在96年4 月24日以前，且非中華民
    國96年罪犯減刑條例（下稱該條例）第3 條所列不予減刑之
    情形，應依該條例第2 條第1 項第3 款規定，減其刑期2分
    之1 ，併參酌被告前開犯罪情狀，諭知如主文所示之易科罰
    金折算標準，以資懲儆。至扣案之零錢包1 件，為被告意圖
    販賣而陳列之仿冒商標商品，爰依商標法第83條之規定，不
    問屬於犯人與否，併予宣告沒收之。
四、據上論斷，應依刑事訴訟法第452 條、第299 條第1 項前段
    、第273 條之1 第1 項，商標法第82條、第81條第1 款、第
    83 條 ，刑法第11條、第41條第1 項前段，中華民國96年罪
    犯減刑條例第2 條第1 項第3 款、第7 條，判決如主文所示
    。
本案經檢察官甲○○到庭執行職務。
中　　華　　民　　國　　96　　年　　9 　　月　　21　　日
                  刑事第十五庭  法　官  王碧瑩
以上正本證明與原本無異。
如不服本判決，應於判決送達後10日內，向本院提出上訴狀。
中　　華　　民　　國　　96　　年　　9 　　月　　21　　日
                                書記官  蔡語珊
附錄法條：商標法第82條
明知為前條商品而販賣、意圖販賣而陳列、輸出或輸入者，處一
年以下有期徒刑、拘役或科或併科新臺幣5 萬元以下罰金。
